臺灣新竹地方法院宣示判決筆錄
109年度金訴字第205號
公  訴  人  臺灣新竹地方檢察署檢察官
被      告  張嘉鴻



上列被告因詐欺案件，經檢察官提起公訴（109年度偵字第4690
、13346號），經本院以宣示判決筆錄代替協商判決，於中華民
國110年1月26日下午4時整，在本院刑事第2法庭宣示判決，出席
職員如下：
        法  官  卓怡君
        書記官  胡家寧
        通  譯  羅怡晴
法官起立朗讀判決主文、犯罪事實要旨、處罰條文、附記事項，
及告以上訴限制、期間並提出上訴狀之法院，且諭知記載其內容
：
一、主  文：
張嘉鴻幫助犯詐欺取財罪，處拘役伍拾日，如易科罰金，以新臺
幣壹仟元折算壹日。緩刑貳年。　　
二、犯罪事實要旨：張嘉鴻已預見提供自己之銀行帳戶存摺、提
    款卡及密碼供人使用，可能遭他人作為詐欺犯罪之工具，雖
    尚未達於有意使其發生之程度，惟仍基於縱使如此發生，亦
    不違背其本意之幫助詐欺取財不確定故意，於民國109年2月
    17日凌晨1時許，在新北市○○區○○○路000號前，以每月每一
    帳戶新臺幣（下同）1萬元之報酬，將其向中華郵政股份有
    限公司所申請帳號00000000000000號帳戶（下稱中華郵政帳
    戶）之存摺、提款卡提供予真實姓名年籍不詳之詐騙集團成
    員並告知密碼。嗣該詐騙集團成員在取得上揭提款卡及密碼
    等物後，即與其所屬之詐騙集團成員共同意圖為自己不法之
    所有，基於詐欺取財之犯意，以上述金融帳戶為工具，分別
    向如附表所列之人實施如附表所示詐術，致其等均陷於錯誤
    ，而於附表所示匯款時、地，依指示將如附表所示金額匯入
    張嘉鴻上開中華郵政帳戶。嗣其等分別查覺有異並報警處理，
    始查悉上情。
三、處罰條文：刑法第30條第1項、第339條第1項、第41條第1項
    前段、第74條第1項第1款，刑法施行法第1條之1第1項。
四、至就檢察官原認被告前揭提供帳戶之行為亦觸犯洗錢罪嫌部
    分：按最高法院刑事大法庭於109年12月16日以108年度台上
    大字第3101號裁定以：行為人提供金融帳戶提款卡及密碼予
    不認識之人，非屬洗錢防制法第2條所稱之洗錢行為，不成
    立同法第14條第1項一般洗錢罪之正犯；如行為人主觀上認
    識該帳戶可能作為收受及提領特定犯罪所得使用，他人提領
    後即產生遮斷資金流動軌跡以逃避國家追訴、處罰之效果，
    仍基於幫助之犯意而提供，應論以幫助犯同法第14條第1項
    之一般洗錢罪。然依本案卷附證據，尚無法認定被告主觀上
    認識其所提供之帳戶可能作為收受並提領特定犯罪所得使用
    ，而產生掩飾或隱匿特定犯罪所得之來源、去向及所在之結
    果，是被告本案提供帳戶之行為難認構成一般洗錢罪之正犯
    或幫助犯一般洗錢罪，從而依上說明，本案尚無從就被告之
    行為評價為洗錢行為，故起訴書此部份所指，自屬誤會。檢
    察官於本院準備程序中就此誤載部分既予更正刪除，本院爰
    不另行處理，併此敘明。
五、協商判決除有刑事訴訟法第455條之4第1項第1款於本訊問程
    序終結前，被告撤銷協商合意或檢察官撤回協商聲請者；第
    2 款被告協商之意思非出於自由意志者；第4款被告所犯之
    罪非第455條之2第1項所定得以協商判決者；第6款被告有其
    他較重之裁判上一罪之犯罪事實者；第7款法院認應諭知免
    刑或免訴、不受理者情形之一，及違反同條第2項「法院應
    於協商合意範圍內為判決；法院為協商判決所科之刑，以宣
    告緩刑或2年以下有期徒刑、拘役或罰金為限」之規定者外
    ，不得上訴。
六、本件如有前述得上訴之情形時，而不服本判決，得自收受判
    決送達之日起20日內，向本院提出上訴書狀（應附繕本），
    上訴於第二審法院。
本案經檢察官邱宇謙到庭執行職務。
中    華    民    國    110    年     1    月   26    日
                  刑事第九庭   法  官  卓怡君
以上筆錄正本係照原本作成。
中　　華　　民　　國　　110 　年　　1 　　月　　26　　日
                               書記官  胡家寧　　　　　
附錄本案論罪科刑法條全文：
刑法第339條
意圖為自己或第三人不法之所有，以詐術使人將本人或第三人之
物交付者，處五年以下有期徒刑、拘役或科或併科五十萬元以下
罰金。
以前項方法得財產上不法之利益或使第三人得之者，亦同。
前二項之未遂犯罰之。　　 

附表
編號 姓名 詐欺方式 匯款時間、地點、金額（新臺幣） 1 被害人陳春樺 假冒為「模範牌牙刷公司」會計，佯稱有12筆重複訂單的扣款資料，隨後佯裝為國泰世華銀行人員，要求依指示操作更正，致陳春樺陷於錯誤，依其指示匯款。 1、109年2月23日22時許，至新竹縣○○鄉○○路○段000號統一超商豐興門市自動櫃員機，轉帳匯款29,989元至被告上開帳戶。 2、109年2月23日22時2分許，至新竹縣○○鄉○○路○段000號統一超商豐興門市自動櫃員機，轉帳匯款24,123元至被告上開帳戶。 3、109年2月23日22時許，至新竹縣○○鄉○○路○段000號統一超商豐興門市自動櫃員機，以自動存款機匯款25,985元至被告上開帳戶。 2 告訴人陳鎂瑄 假冒為「艾黎亞」員工，佯稱因人員疏失遭升級成超級會員，隨後佯裝為台新銀行客服人員，要求依指示操作更正，致陳鎂瑄陷於錯誤，依其指示匯款。 109年2月23日23時1分許，透過網路轉帳，匯款5,123元至被告上開帳戶。